臺灣臺中地方法院刑事判決　　　　　　　96年度訴字第1235號
公　訴　人　臺灣臺中地方法院檢察署檢察官
被　　　告　己○○
上列被告因違反電業法等案件，經檢察官提起公訴（95年度偵字
第26097號），被告於準備程序中就被訴事實為有罪之陳述，受
命法官經聽取當事人之意見後，由本院合議庭裁定由受命法官獨
任以簡式審判程序判決如下：
    主    文
己○○未經電業供電，而在其供電線路上私接電線，處有期徒刑
參月；又竊盜，處有期徒刑參月；又竊盜，處有期徒刑參月，又
行使偽造私文書，足以生損害於他人，處有期徒刑貳月，在95年
8月25日讓渡書上偽造之丙○○署押及指印均沒收；又竊盜，處
有期徒刑貳月；又竊盜，處有期徒刑貳月；又竊盜，處有期徒刑
貳月；又竊盜，處有期徒刑貳月；又竊盜，處有期徒刑貳月，又
行使偽造私文書，足以生損害於他人，處有期徒刑貳月，在95年
12月7日讓渡書上偽造之丙○○署押及指印均沒收。應執行有期
徒刑壹年，在95年8月25日及95年12月7日之讓渡書上偽造之丙○○署押及指印均沒收。
    犯罪事實
一、己○○於民國95年8月間，因其台中市○○區○○路2段337
    巷14號12樓居處遭台灣電力股份有限公司 (下稱台電公司)
    於95年6月22日拆除電表斷電而無電使用，竟基於竊電之犯
    意，將原按裝於台中市○○區○○街326號12樓之電表 (表
    號00000000號)拆除，按裝其於上開居處，而未經電業供電
    ，而在其供電線路上私接電線竊取電流使用，嗣於95年9月8
    日為台電公司人員查獲，計竊得電流1248度，金額為新台幣
    (下同)5271元。
二、己○○另基於為自己不法所有之意圖，分別為下列竊盜等行
    為：
(一)於95年8月6日17時許，在台中市○○區○○路中興游泳池旁
    之籃球場，徒手竊取丙○○放置該處之腰包 (內有手錶、鑰
    匙、身分證、健保卡、駕照、行照、信用卡及現金等物)，
    得手後將腰包內之行動電話及手錶等物變賣，嗣並持丙○○
    之身分證，於下列 (二)、(七)行竊行為後，冒用丙○○之
    身分。
(二)於95年8月24日22時許，在台中市○○區○○路中興游泳池
    旁，徒手竊取乙○○放置在機車置物箱之行動電話1支，得
    手後於翌 (25)日12時35分許，持丙○○之身分證，冒用丙○○之身分，將該行動電話以3000元出售予台中市○○路全
    虹通訊行之不知情之庚○○，並於讓渡書上偽造丙○○之署
    押而偽造丙○○之讓渡書，並交予庚○○而行使，足以生損
    害於丙○○及庚○○。
(三)於95年10月14日某時，在台中市○○區○○路中興游泳池旁
    ，徒手竊取甲○○之行動電話1支，得手後將上開行動電話
    於翌 (15 )日14時25分許，以自己名義以3800元出售予台中
    市○區○○路青峰通訊行之辛○。
(四)於95年10月29日16時許，在台中市北屯區崇德國中籃球場，
    徒手竊取戊○○之行動電話1支，得手後亦將該行動電話出
    售。
(五)於95年11月10日16時許，在台中市北屯區崇德國中籃球場，
    徒手竊取癸○○之行動電話1支，得手後於同年月12日14時
    許，亦將該行動電話以自己名義以1600元出售予青峰通訊行
    之辛○。
(六)於95年11月24日22時許，在台中市○○區○○路中興游泳池
    旁之籃球場，徒手竊取丁○○○之行動電話1支，得手後將
    上開行動電話於翌 (25)日21時30分許，以自己名義以1800
    元出售予青峰通訊行之辛○。
(七)於95年12月6日20時許，在台中市○○區○○路中興游泳池
    旁，徒手竊取子○○之行動電話1支，得手後於翌 (7)日14
    時15分許，持丙○○之身分證，冒用丙○○之身分，將該行
    動電話以7500元出售予青峰通訊行之辛○，並於讓渡書上偽
    造丙○○之署押及指印而偽造丙○○之讓渡書，並交予辛○
    而行使，足以生損害於丙○○及辛○。
(八)嗣經警據報而於96年1月16日查獲己○○上開 (一)、(二)
    之犯行，而己○○則於有偵查犯罪職權之公務員尚未知悉上
    開(三)至 (七)之竊盜犯行前，主動告知員警其上開犯行，
    而自首此部分竊盜犯行。
三、案經台電公司訴由臺中市警察局第三分局，及臺中市警察局
    、臺中市警察局第五分局分別移送及報告臺灣臺中地方法院
    檢察署檢察官偵查起訴。
    理    由
一、查被告己○○對於本判決所引用之下列各項證據方法之證據
    能力，於本院準備程序時均表示無意見，且於法院調查證據
    時，知有刑事訴訟法第159條第1項不得為證據之情形，亦未
    於言詞辯論終結前聲明異議，茲審酌該等言詞陳述及書面陳
    述作成時之情況，並無不宜作為證據之情事，依刑事訴訟法
    第159條之5之規定，自得作為證據，合先敘明。
二、上開犯罪事實，業據被告己○○於本院審理時坦承不諱，核
    與告訴人台電公司之告訴代理人壬○○、被害人丙○○、乙○○、甲○○、戊○○、毆陽昀、丁○○○、子○○等人分
    別於警、偵訊及本院所述相符，復有電費明細資料查詢1紙
    、被告以自己名義所寫之讓渡書，以及被告偽造丙○○名義
    所寫之2紙讓渡書 (偵卷第40、62頁)、內政部警政署刑事警
    察局鑑驗書1紙 (偵卷第76頁)附卷可稽，復有電表1個扣案
    可佐，是被告之自白與事實相符，其犯行洵堪認定。
三、核被告所為，就犯罪事實一部分，係犯電業法第106條第1款
    之竊電罪。公訴意旨認被告此部分另涉犯刑法第320條第1項
    之竊盜罪，且公訴蒞庭檢察官認二罪為一行為觸犯數罪名之
    想像競合關係 (本院卷第37頁)，惟按刑法第320條之竊盜罪
    ，須有為自己或第三人不法所有之意圖始足當之，若僅係基
    於使用之目的而為之，則尚與刑法之竊盜罪有間。查被告己○○供稱偷電錶沒有想要拿去賣或據為己有，只是因為電被
    停了，故拿他人的電錶想要繼續使用等語，且被告亦確實將
    電錶按裝於其被拆除電錶處而接電使用，而電錶之所有權亦
    均屬台電公司所有，亦據台電稽查人員壬○○陳述明確，故
    被告對於竊取電錶應係屬使用竊盜，尚非構成刑法第320條
    第1項之竊盜罪，此部分因公訴人認二罪有一行為觸犯數罪
    名之想像競合犯之裁判上一罪之關係，爰不另為無罪之諭知
    ，併此敘明。另被告就犯罪事實二部分，均係犯刑法第320
    條第1項之竊盜罪，另就犯罪事實二 (二)、(七)部分，另犯
    刑法第216條、210條之行使偽造私文書罪，其偽造署押 (及
    指印)為偽造私文書之階段行為，而偽造私文書之低度行為
    為行使偽造私文書之高度行為所吸收，均不另論罪。公訴意
    旨認被告就犯罪事實二 (二)、(七)部分，係犯刑法第217條
    之偽造署押罪，惟業經公訴蒞庭檢察官當庭更正為偽造及行
    使偽造私文書罪 (本院卷第37頁)，併此敘明。其所犯上開
    數罪間，犯意各別，應予分論併罰。又被告所犯之上開犯罪
    事實二、(三)至 (七)之竊盜犯行，係於有偵查犯罪職權之
    公務員知悉犯行前，即主動向員警表示係其所犯而自首其犯
    行，爰分別依刑法第62條前段減輕其刑。爰審酌被告前無不
    良犯案紀錄，此有臺灣高等法院被告前案紀錄表附卷可稽，
    本案被告之犯罪手段尚屬平和、惟其行竊次數頗多、所得為
    數萬元及犯罪後坦承犯行之態度等一切情狀，分別量處如主
    文所示之刑，並定其應執行之刑。在95年8月25日及95年12
    月7日之讓渡書上偽造之丙○○署押及指印，爰依刑法第219
    條之規定諭知沒收。
據上論斷，應依刑事訴訟法第二百九十九條第一項前段、第二百
七十三條之一第一項，電業法第一百零六條第一款，刑法第十一
條前段、第三百二十條第一項、第二百十六條、第二百十條、第
六十二條前段、第五十一條第五款、第二百十九條，刑法施行法
第一條之一第一項、第二項前段，判決如主文。
中　　華　　民　　國　　96　　年　　5　　月　　24   　日
                  刑事第十五庭  法  官  郭瑞祥
上正本證明與原本無異。
如不服本判決，應於送達後十日內向本院提出上訴狀（須附繕
本），上訴於台灣高等法院台中分院。
                                書記官  賴亮蓉
中　　華　　民　　國　　96　　年　　5　　月　　24   　日
附錄論罪科刑法條
電業法第106條第1款
有左列行為之一者為竊電，處 5 年以下有期徒刑、拘役或 5 百
元以下罰金：
一  未經電業供電，而在其供電線路上私接電線者。
中華民國刑法第320條第1項
（普通竊盜罪、竊佔罪）
意圖為自己或第三人不法之所有，而竊取他人之動產者，為竊盜
罪，處5年以下有期徒刑、拘役或 5 百元以下罰金。
中華民國刑法第216條
（行使偽造變造或登載不實之文書罪）
行使第 210 條至第 215 條之文書者，依偽造、變造文書或登載
不實事項或使登載不實事項之規定處斷。
中華民國刑法第210條
（偽造變造私文書罪）
偽造、變造私文書，足以生損害於公眾或他人者，處 5 年以下有
期徒刑。
